臺灣高雄地方法院刑事判決　　　　　　　　　　　　九十三年度易字第一一六九號
　　公　訴　人　臺灣高雄地方法院檢察署檢察官
　　被　　　告　丙○○
右列被告因竊盜案件，經檢察官聲請簡易判決處刑（九十三年度偵字第一二三０一號
），本院認不應逕以簡易判決處刑，改依通常程序審理，並判決如左：
    主  文
丙○○共同攜帶兇器竊盜，處有期徒刑拾月。
    事  實
一、丙○○與甲○○（另經檢察官併由台灣高雄地方法院審理）共同意圖為自己不法
    之所有，二人先於民國九十三年五月十日十八時許，至高雄市苓雅區○○○路十
    一號名展汽車商行，由丙○○出面向該商行承租車牌號碼Ｋ四─七四八八號自用
    小貨車一部後，隨即於九十三年五月十一日五時五十分許，由甲○○駕駛該自用
    小貨車至高雄市前鎮區○○○路五十三號前，見乙○○所有之攤販車一輛，價值
    約新台幣（以下同）二萬餘元，以鐵鍊鎖在該處騎樓下，二人即將自用小貨車停
    於騎樓前，車頭向內，並下車後由丙○○在車尾處把風，甲○○則持其所有而客
    觀上足以傷害人生命、身體之小鐵剪一支（未扣案），剪斷鐵鍊後，二人再合力
    將該攤販車搬上自用小貨車後，予以竊取得手，二人隨即將該攤販車載至高雄市
    前鎮區五號公園附近，以約二千餘元之代價轉賣予某不詳姓名之中古貨收購商人
    。
二、案經高雄市政府警察局前鎮分局移送台灣高雄地方法院檢察署檢察官聲請簡易判
    決處刑。
    理  由
一、訊之被告丙○○對於其出面租用上開車牌號碼Ｋ四─七四八八號自用小貨車，及
    在上開時地與甲○○二人合力將被害人乙○○之攤販車搬上自用小貨車後予以轉
    賣一事，固不諱言，惟矢口否認有何與甲○○共同竊盜之犯行，辯稱案發當時係
    甲○○請伊去幫忙搬東西，甲○○告訴伊有人給其一部攤販車，伊並不知該車非
    甲○○所有云云。惟查，本件被告於警訊中供稱「攤販車搬上Ｋ四─七四八八號
    自小貨車後，甲○○將我載回家，即開車離（去）」等語（見警卷九十三年六月
    一日詢問筆錄），復於偵查中供稱「（後來攤販車載去何處？）不知道，我幫他
    （指丙○○）搬完後，我就去台北工作了」等語（見偵卷第二十頁），於本院審
    理中則供稱「我有跟他（甲○○）一起去賣（攤販車）」等語（見本院九十三年
    十一月八日審判筆錄），其供述內容前後不一，又證人（即另案被告）甲○○於
    警訊中證述「是我與丙○○共議行竊」，「丙○○負責在攤販車旁把風，我負責
    剪斷鐵鍊之後，我們一同將攤販車搬上Ｋ四─七四八八號自小貨車上，隨即逃離
    現場」等語（見警卷九十三年六月七日詢問筆錄），其於本院審理中雖改稱其有
    告訴被告攤販車係其所有但鑰匙不見了，惟其復證稱竊取上開自用小貨車後，隨
    即與被告二人將該攤販車載去賣，賣完當場把錢分一半給被告等語（見本院九十
    三年十一月八日審判筆錄），如證人甲○○僅係要求被告幫忙搬攤販車，何以二
    人事後要均分賣上開攤販車所得之款項，依此推論證人甲○○於警訊中之證述顯
    較為合理可信，其在本院審理中所述應係迴護被告之詞；又本件案發時證人甲○○在自用小貨車前剪斷鐵鍊時，被告一直在車尾處東張西望，前後大約五、六分
    鐘左右，之後被告與證人甲○○二人迅速將自用小貨車之帆布掀起，將攤販車搬
    上車等情，業據證人丁○○○於本院審理中證述無誤（見本院九十三年十一月八
    日審判筆錄），被告雖辯稱伊當時下車抽煙，因沒事就隨便看等語，惟其既係受
    邀前往幫朋友搬攤販車，自應上前觀看是否有需其幫忙之處，豈有在旁四處張望
    之理，其當時係在為證人甲○○把風至為明顯，其所辯尚不足採信；本件復有證
    人即被害人乙○○於警訊中證述其有一部攤販車在高雄市前鎮區○○○路五十三
    號前騎樓失竊等語明確（見警卷九十三年五月十三日詢問筆錄），並有被告租用
    之上開自用小貨車相片四張、被告租用上開自用小貨車之汽車租賃合約書影本一
    紙附卷可稽；罪證明確，被告犯行堪以認定。
二、按鐵剪以加諸人之身體足致嚴重之傷害，為客觀上可作為兇器使用之物，核被告
    所為，係犯刑法第三百二十一條第一項第三款之加重竊盜罪。被告與另案被告甲○○二人就上開竊取攤販車之犯行部分，彼此間有犯意之聯絡及行為之分擔，應
    論以共同正犯。審酌被告年輕力壯，不思努力工作以獲取正當之報酬，反貪圖不
    法之利益而竊取他人財物，所竊之財物價值尚非鉅大（約二萬餘元），惟未追回
    ，又被告前曾八十二年間因肅清煙毒條例案件，經判處有期徒刑三年，褫奪公權
    三年確定，經假釋，復因施用毒品經撤銷假釋後，於八十七年五月三十日執行完
    畢，有其台灣高等法院被告全國前案紀錄表一份附卷可稽，其素行非佳，且犯罪
後狡飾犯行，顯無悔悟之意，犯後態度不佳等一切情狀，量處如主文所示之刑。
    本件上開用以竊取攤販車之鐵剪，雖為共犯甲○○所有之竊盜工具，然並未扣案
    ，為免日後執行之困難，爰不予宣告沒收。
據上論斷，應依刑事訴訟法第四百五十二條、第二百九十九條第一項前段，刑法第二
十八條、第三百二十一條第一項第三款，判決如主文。
中      華      民      國      九十三      年    十一    月    二十二  日
                                  臺灣高雄地方法院刑事第六庭
                                      審判長法  官    蔡國卿
                                            法  官    楊筑婷
                                            法  官    林俊寬
右正本證明與原本無異。
如不服本判決，應於判決送達後十日內，向本院提出上訴狀。
                                            書記官    蔡淑貞
中      華      民      國      九十三      年    十一    月    二十二  日
